【裁判字號】    98,易,2143
【裁判日期】    980721
【裁判案由】    竊盜
【裁判全文】
臺灣臺中地方法院刑事判決              98年度易字第2143號
公  訴  人  臺灣臺中地方法院檢察署檢察官
被      告  丁○○
                    （另案於臺灣臺中監獄執行中）
上列被告因竊盜案件，經檢察官提起公訴（98年度偵字第 13565
號），因被告於準備程序為有罪之陳述，本院改依簡式審判程序
審理，茲判決如下：
    主    文
丁○○於夜間侵入有人居住之建築物竊盜，累犯，處有期徒刑柒
月。
    犯罪事實
一、丁○○前於民國88年間，因違反懲治盜匪條例案件，經本院
    判處有期徒刑8年確定，經入監執行後，於93年5月20日縮短
    刑期假釋出監，然於假釋期間之94年間又因施用毒品案件，
    經本院判處有期徒刑8月、6月，應執行有期徒刑1 年確定，
    並入監執行前開撤銷假釋之殘刑，俟因上開施用毒品案件符
    合中華民國96年罪犯減刑條例之規定，裁定減為應執行有期
    徒刑6月確定，並於在監時以易科罰金執行，而於97年3月26
    日縮短刑期執行前開殘刑完畢。詎丁○○仍不思悔改，竟意
    圖為自己不法之所有，於98年3月23日凌晨4時15分許，進入
    臺中縣沙鹿鎮○○路643 號，斯時尚營業中之甲○○○○（
    佳格萊加油站），而由加油員馬湘華負責看管之辦公室內，
    徒手竊取該站所有、由丙○○管理而放置在文件櫃上之現金
    新台幣9,200 元，得手後逃逸。嗣經該站值班人員丙○○發
    現失竊報警，為警循線而查獲。
二、案經丙○○訴由臺中縣警察局清水分局報告臺灣臺中地方法
    院檢察署檢察官偵查起訴。
    理    由
壹、程序部分：
一、按簡式審判程序之證據調查，不受刑事訴訟法第159條第1項
    規定之限制，刑事訴訟法第273條之2定有明文。此乃因簡式
    審判程序，貴在審判程序之簡省便捷，故調查證據之程序宜
    由審判長便宜行事，以適當之方法行之即可；又因被告對於
    犯罪事實並不爭執，可認定被告亦無行使反對詰問權之意，
    因此有關傳聞證據之證據能力限制規定無庸予以適用。
二、本件證人乙○○、丙○○於警詢中所為之陳述，雖為審判外
    之言詞陳述，其性質為傳聞證據；惟本件訴訟係適用簡式審
    判程序，有審判筆錄在卷可稽，是其等於警詢中所為之證言
    ，自得作為認定事實之證據。
貳、實體部分：
一、訊據被告丁○○對於前開犯罪事實坦承不諱，核與證人乙○○、丙○○證述之情節大致相符。並有監視錄影畫面時段分
    析說明書、監視錄影畫面翻拍相片41張在卷足資佐證，被告
    自白犯罪，顯與事實相符，本件事證明確，其竊盜犯行洵堪
    認定。
二、按上開加油站營業時間為24小時，案發當時證人馬湘華正在
    上班，並負責看管辦公室等情，業據證人乙○○證述在卷。
    是核被告丁○○所為，係犯刑法第321 條第1項第1款之夜間
    侵入有人居住之建築物竊盜罪。被告有事實欄所載之前科，
    甫於97年3 月26日受有期徒刑之執行完畢，有臺灣高等法院
    被告前案紀錄表1份在卷足憑，其於5年內故意再犯本件有期
    徒刑以上之罪，為累犯，應依刑法第47條第1 項之規定，加
    重其刑。爰審酌被告犯罪之手段尚稱平和、竊得財物之價值
    非高、及其犯後坦承犯行，態度良好等一切情狀，量處如主
    文所示之刑，以資儆懲。
據上論斷，應依刑事訴訟法第273 條之1第1項、第299條第1項前
段，刑法第321 條第1項第1款、第47條第1項，刑法施行法第1條
之1第1項、第2項前段，判決如主文。
中    華    民    國    98    年    7     月    21    日
                  刑事第九庭  法  官  高英賓
上正本證明與原本無異。
如不服本判決，應於收送達後10日內向本院提出上訴書狀（應敘
述具體理由並附繕本）。上訴書狀如未敘述理由，應於上訴期間
屆滿後20日內補提理由書於本院。
                              書記官  司立文
中    華    民    國    98    年    7     月    21    日
附錄論罪科刑法條：
中華民國刑法第321 條
犯竊盜罪而有左列情形之一者，處6月以上、5年以下有期徒刑：
一  於夜間侵入住宅或有人居住之建築物、船艦或隱匿其內而犯
    之者。
二  毀越門扇、牆垣或其他安全設備而犯之者。
三  攜帶兇器而犯之者。
四  結夥三人以上而犯之者。
五  乘火災、水災或其他災害之際而犯之者。
六  在車站或埠頭而犯之者。
前項之未遂犯罰之。


司法院資訊處製作；財團法人民間司法改革基金會備份。
